【裁判字號】    89,上易,2742
【裁判日期】    891006
【裁判案由】    竊盜
【裁判全文】
臺灣高等法院臺中分院刑事判決                  八十九年度上易字第二七四二號
    上  訴  人
    即  被  告  甲○○
    選任辯護人  黃興木
右上訴人即被告因竊盜案件，不服臺灣彰化地方法院八十九年度易字第一二三七號，
中華民國八十九年十月六日第一審判決（起訴案號：臺灣彰化地方法院檢察署八十九
年度偵字第四二六八號），提起上訴，本院判決如左：
      主  文
原判決撤銷。
甲○○竊盜，處有期徒刑肆月，如易科罰金，以佰元折算壹日。
      事  實
一、甲○○於民國（下同）八十九年五月二十九日五時四十五分許，在彰化縣溪湖鎮
    ○○里○○路一六八號前，意圖為自己不法所有，竊取己○○所有之ＮＱ－八八
    二０號自小貨車，得手後將車暫停在彰化縣芳苑鄉芳苑第三公墓廣場。嗣於八十
    九年五月三十一日二十二時三十分許，央請不知情之丁○○駕車載其前往上址取
    車，當甲○○前往打開該小貨車左側駕駛座之車門，在場埋伏之員警上前逮捕丁○○時，甲○○則趁機逃逸。
二、案經己○○訴由彰化縣警察局二林分局報請臺灣彰化地方法院檢察署檢察官偵查
    起訴。
      理  由
一、訊據上訴人即被告甲○○矢口否認有何竊盜犯行，辯稱：當晚其係與丁○○及邱
    永興一起吃東西後，請丁○○開車載其前往芳苑普天宮開回其平時所用之八百西
    西小貨車，車行至芳苑第三公墓附近時，因天熱就先至公墓涼亭聊天，其並前往
    該ＮＱ－八八二０號小貨車邊小解時，聽到有人大喊「不要跑！要開槍」等語，
    其以為是歹徒，因害怕而快速逃走，其並未竊取本件小貨車云云。惟查前述犯罪
    事實業據證人丁○○於警訊及偵訊時證述：「我今天與邱永興去芳苑鄉○○村○○路○○段二二七號找友人甲○○，一起去吃東西（晚上二十一時三十分），吃
    完東西後，甲○○就要我載他去芳苑鄉永興村芳苑第三公墓，他說要去開車：：
    ：。我們到達後就抽一支菸，甲○○就去開ＮＱ－八八二０號自小貨，然後發現
    有警察在現場，甲○○就很快的跑到公墓旁甘蔗田了，我在現場，另一名邱永興
    也趁夜黑跑到附近草欉中不知去向了，：：：自小貨ＮＱ－八八二０號中華藍色
    是甲○○竊取的，因甲○○叫我載他到現場並前去開ＮＱ－八八二０號自小貨」
  ，「（對警方移送犯罪事實有意見﹖）無，車子不是我偷的，是甲○○偷的。（
    甲○○為何帶你們二人去開車﹖）甲○○叫我載他去開車，：：：（警訊實在﹖
    ）實在」等語明確，並據告訴人己○○指訴失竊情節甚詳，另查獲本件之警員戊○○於本院到庭結稱：「有人報案說那裡有一部車子很可疑，經查證後是失竊的
    車子，所以才會去埋伏：：：當時甲○○是丁○○供出的，我們在第三公墓處埋
    伏，他們於晚上十點三十分開一部自小客車至公墓旁邊，下車後在抽煙、換裝，
    約過了四、五分鐘後，甲○○就去開那部ＮＱ－八八二０號車門要上車時，我們
    就喊不要動我們是警察，結果他就跑入附近的甘蔗園裡了，只留下丁○○，就把
    丁○○帶回警局，經訊問是甲○○偷的車，他只是載他（甲○○）過去而已，：
    ：：公墓不是緊鄰馬路邊，另有小路進去，外面有台十七線公路，一般人不會走
    那裡的小路，那個地點前往普天宮不順路」等語。徵之本件查獲之公墓，為一般
    人煙罕至之處所，尤其夜間，如非必要，實無理由前往，被告雖稱因天熱而前往
    乘涼聊天，惟該處距台十七線公路僅百餘公尺，而台十七線公路為寬闊之道路，
    夜間車輛稀少，隨處可供路邊停車休息乃至被告所稱小解，焉有刻意轉進小路至
    該人不欲前往處所休息之理由﹖足見其動機已令人起疑。至同案逃脫之邱永興於
    偵查中及證人丁○○於原審及本院雖附和被告說詞，供稱要前往普天宮開被告之
    車輛云云；然徵之邱永興係事後始為警拘提到案，且於八十九年六月二十日警訊
    時，供稱：「當晚（五月三十一日）我接到芳苑分駐所警員通知，有個竊盜汽車
    案件，要我前去說明，當時我在甲○○家中，我對警方謊稱在嘉義，因我沒有竊
    車，所以未到案說明」等語，再參酌被告與丁○○、邱永興交誼非淺，且距案發
    已二十餘日以上，難免彼此勾串，使說詞一致，彼等事後所供證，核屬迴護之詞
    ，不足採信。另證人乙○○於本院雖證稱有與被告同在普天宮從事水泥粉刷工作
    ，然亦證稱已不記得八十九年五月三十一日之事，則該日被告是否確將其所有之
    小貨車停放普天宮未駛回，即無從證實。而證人丙○○雖證稱曾為被告宰殺羊隻
    ，然其證稱並未紀錄何日有為被告宰殺羊隻，且所證八十九年五月二十九日有為
    被告宰殺一節，係根據被告所告知該日為神明生日云云，則其證詞自係受被告導
    引而難以採信。綜上所述，被告事後所辯，均無非卸責之詞，不足採信。此外，
    復有車輛協尋電腦輸入單、贓物認領保管單各一紙及照片二幀在卷可資佐證。本
    件事證明確，被告犯行堪以認定。
二、核被告所為，係犯刑法第三百二十條第一項之竊盜罪。原審法院因認被告罪證明
    確，予以論罪科刑判決，固非無據，然查本件被告犯罪後，刑法第四十一條業經
    總統於九十年一月十日公布修正同條第一項前段為：「犯最重本刑為五年以下有
    期徒刑以下之刑之罪，而受六月以下有期徒刑或拘役之宣告，因身體、教育、職
    業或家庭之關係，執行顯有困難者，得以一元以上三元以下折算一日，易科罰金
    」，並自同年月十二日起生效，原判決未及適用該規定，併為有期徒刑易科罰金
    折算標準之諭知，自有未當。上訴意旨否認犯行，仍執前詞指摘原判決不當，雖
    無理由，然原判決既有上述可議，自應由本院將原判決撤銷改判。爰審酌被告犯
    罪之動機、方法、手段、所生危害及犯罪後之態度等一切情狀，量處如主文所示
    之刑，並諭知易科罰金之折算標準，以示懲儆。
據上論斷，應依刑事訴訟法第三百六十九條第一項前段、第三百六十四條、第二百九
十九條第一項前段，刑法第二條第一項前段、第三百二十條第一項、第四十一條第一
項前段，罰金罰鍰提高標準條例第一條前段、第二條，判決如主文。
本案經檢察官庚○○到庭執行職務。
中      華      民      國    九十      年      一      月    二十九    日
                                臺灣高等法院臺中分院刑事第六庭
                                      審判長法  官  李  文  雄
                                            法  官  龔  永  昆
                                            法  官  邱  顯  祥
右正本證明與原本無異。
不得上訴。
                                            書記官  籃  營  昌
中      華      民      國      九十      年      一      月    三十    日
                                                                        Ｄ


司法院資訊處製作；財團法人民間司法改革基金會備份。
